# 企业并购中遇到的疑问

提问人：yaoyijun 时间：2017-06-29 02:09:12
请教各位老师，最近正在参与一家拟IPO企业收购标的公司净资产审计，被收购单位净资产-2000万，但是有不少的著作权，合同约定的收购价格是 3400 万元，由于标的公司销售能力很薄弱，通过自己的渠道无法打开市场实现较好的销售，此次股权评估的公司价值的时候评估师利用“投资价值”作为评估方法，评估价值 3400 万， 3400 万的价值是基于收购方之后会提供相关渠道和资源打开标的公司销路而实现的价值，那么我比较疑问的是，依据评估的股权价值，相当于有一部分的价值是归属于投资方的， 3400 万的价值不单单是属于标的公司，因为毕竟投资方要提供相应去渠道之类的资源，请教各位有接触过类似利用投资价值确认股权价值的吗？收购方作为拟ipo企业，近期将要股改，这样的收购行为会带来什么实质风险吗？

回答人：chenyiwei
个人理解，此时的成交价格应在 3400 万元“投资价值”的基础上，扣减收购方需为此投入的市场渠道等资源的公允价值后确定。如果交易双方无关联方关系，且该交易独立于任何其他交易，则双方平等协商谈判确定的价值调整金额仍是有一定可信度的，但审计师应注意利用评估专家的工作，对调整因素的公允性进行复核。